【裁判字號】    89,易,3147
【裁判日期】    891215
【裁判案由】    竊盜等
【裁判全文】
臺灣高雄地方法院刑事判決                        八十九年度易字第三一四七號
    公  訴  人  臺灣高雄地方法院檢察署檢察官
    被      告  丁○○
右列被告因竊盜案件，經檢察官提起公訴（八十九年度偵字第八九二九號、第九四０
０號、第一二三二七號），本院判決如左：
    主  文
丁○○意圖為自己不法之所有，而侵占遺失物，處罰金參仟元，如易服勞役，以參佰
元折算壹日；又連續竊盜，處有期徒刑壹年貳月，並於刑之執行前令入勞動處所強制
工作，其期間參年。
    事  實
一、丁○○於民國八十九年四月十四日上午十時三十分許，在高雄市三民區科學工藝
    博物館西北側花圃內，見戊○○所遺失之皮夾（內有戊○○身分證、汽車駕照、
    梅花博愛會員證、高雄市銀行金融卡、亞太商銀金融卡、戊○○之妻毛瓊慧之身
    分證等物）遺失於該處，竟貪圖小利，而萌意圖為自己不法所有之犯意，將之拾
    取而侵占入己。又其於八十一年間已曾因竊盜罪，經法院判處有期徒刑七月確定
    ，並於八十二年八月二十九日執行完畢（不構成累犯），猶不知潔身自好，以已
    力賺取日常生活所需，竟養成竊盜惡習，而基於意圖為自己不法所有之概括犯意
    ，連續於（一）八十九年四月六日上午九時許，在高雄市○○區○○路與延慶街
    口，見丙○○所有之車牌號碼ＲＥＶ─四五五號輕型機車停放於該處，且機車鑰
    匙仍插在車上，乃下手竊取該車，得手後騎乘離去。（二）八十九年四月十二日
    下午一時許，在高雄市三民區建興三巷義永寺內，趁己○○睡覺之際，竊取己○○所有之西門子行動電話一支，得手後離去。
    （三）八十九年四月二十四日下午十時許，在高雄市三民區○○○路九七六號變
    色龍遊藝場內，見甲○○所有之黑色皮夾〔內有新台幣（下同）一萬五千元、身
    分證、行車執照及中國信託、美國運通、富邦等三張信用卡〕置於嬰兒車上，乃
    趁甲○○暫時離開而至變色龍遊藝場門口打電話之際，竊取上開皮夾及皮夾內之
    物，得手後將該皮夾棄置於廁所內之垃圾桶內。（四）八十九年五月二十六日上
    午六時許，在高雄市三民區義永寺內，見由不詳姓名之人所竊取，而暫停於該處
    車牌號碼為ＮＢＯ─○五三號重型機車（原為楊國成所有，於八十九年五月十五
    日二十一時二十分，在高雄市三民區○○○路一百號前遭他人竊取），其鑰匙仍
    插在車上，乃下手竊取該車，得手後騎乘離去，嗣於分別經警(一)於八十九年四月
    十八日於高雄市○○區○○路與義華路口，因騎乘右開所竊得丙○○之機車行經
    該處而查獲；(二)於八十九年四月二十五日二時三十分，因丁○○再度返回變色龍
    遊藝場，經甲○○對照變色龍遊藝場內之監視錄影帶而發覺丁○○即為竊取其皮
    夾之人，報警而當場查獲；(三)於八十九年五月三十一日凌晨一時三十分許，因騎
    乘上述所竊得原為楊國成所有之機車，而行經高雄市○○區○○路與義永路為警
    當場逮獲。
二、案經高雄市政府警察局保安大隊、三民第二分局報告臺灣高雄地方法院檢察署檢
    察官偵查起訴。
    理  由
一、上開侵占及竊盜之事實，除被害人甲○○失竊之金額部分外，業據被告丁○○坦
    承不諱，核與證人即被害人戊○○、丙○○、己○○及楊國成之胞姐乙○○於本
    院審理時到院指述渠等之上揭物品確曾於前揭時地遭他人竊取之情節相符，被告
    此部分之自白可信為真實；而就竊取被害人甲○○皮夾部分，被告並不否認確曾
    於前開時、地竊取被害人甲○○之皮夾，而被害人甲○○亦於警訊時明白陳述其
    皮夾遭被告竊取，而該皮夾內有現金一萬五千元、身分證、行車執照及中國信託
    、美國運通、富邦等三張信用卡等語明確，則被告辯稱被害人甲○○皮夾內並無
    一萬五千元，伊打開甲○○之皮夾僅看到現金新台幣五百一十元云云，應係避重
    就輕之詞，不足採信；此外，復有贓物認領保管收據五紙、車輛竊盜資料個別查
    詢報表二紙附卷可稽。被告犯罪事證明確，犯行洵堪認定。
二、核被告丁○○所為，係犯刑法第三百三十七條之侵占遺失物罪及同第三百二十條
    第一項之竊盜罪。其被告前後多次竊盜犯行，時間緊接，所犯係犯罪構成要件相
    同之罪，顯係基於概括犯意為之，為連續犯，爰依刑法第五十六條之規定，加重
    其刑。又被告所犯上開侵占遺失罪與連續竊盜罪二罪間，犯意各別，行為互殊，
    應予分論並罰。審酌被告就所犯侵占罪之部分，所侵占遺失物之物品價值非鉅，
    又犯罪後坦承犯行，態度良好，惟其所為多次竊盜犯行，其雖坦承犯行，然共計
    竊得二部機車、手機及萬餘元之現金，價值非少，且不思以己力賺取日常生活所
    需，僅因圖自身便利或不法利益即竊取他人之物，復又於八十九年四月十八日及
    四月二十五日經警查獲後，仍不知醒悟，猶有竊取他人財物之犯行，惡性非輕，
    爰分別量處如主文所示之刑，併就判處罰金部分同時諭知易服勞役之折算標準，
    以昭炯戒。而被告於八十一年間已因竊盜罪，經法院判處有期徒刑七月確定，並
    於八十二年八月二十九日執行完畢，有臺灣高等法院被告全國前案紀錄表一份在
    卷可憑，仍不知戒慎自持，再犯本件竊盜、侵占等罪，復再經警分別於八十九年
    四月十八日及四月二十五日查獲後，猶有竊取他人財物之犯行，足見被告具有犯
    罪之習慣，毫無改過遷善之意，品性惡劣，僅藉刑之執行尚不足以徹底根絕惡性
    ，爰依竊盜犯贓物犯保安處分條例第三條第一項第一款之規定，併予諭知應於刑
    之執行前令入勞動場所強制工作，以矯其竊盜惡習。
據上論斷，應依刑事訴訟法第二百九十九條第一項前段，刑法第五十六條、第三百二
十條第一項、第三百三十七條、第四十二條第二項，竊盜犯贓物犯保安處分條例第三
條第一項第一款、第四條、第五條第一項前段，罰金罰鍰提高標準條例第一條前段、
第二條，判決如主文。
本案經檢察官高大方到庭執行職務。
中    華    民    國    八十九    年    十二      月      十五        日
                                  臺灣高雄地方法院刑事第六庭
                                              法  官 李怡諄
右正本證明與原本無異。
如不服本判決，應於判決送達後十日內，向本院提出上訴狀。
                                              書記官 龔  能
中    華    民    國    八十九    年    十二      月      十五        日
附錄本件論罪條文：
刑法第三百二十條
（普通竊盜罪、竊佔罪）
意圖為自己或第三人不法之所有，而竊取他人之動產者，為竊盜罪，處五
年以下有期徒刑、拘役或五百元以下罰金。
意圖為自己或第三人不法之利益，而竊佔他人之不動產者，依前項之規定
處斷。
前二項之未遂犯罰之。
刑法第三百三十七條
（侵占遺失物罪）
意圖為自己或第三人不法之所有，而侵占遺失物、漂流物或其他離本人所
持有之物者，處五百元以下罰金。


司法院資訊處製作；財團法人民間司法改革基金會備份。
